【裁判字號】    98,上易,507
【裁判日期】    980505
【裁判案由】    竊盜
【裁判全文】
臺灣高等法院臺中分院刑事判決         98年度上易字第507號
上  訴  人
即  被  告  丁○○
上列上訴人因竊盜案件，不服臺灣南投地方法院中華民國98年2
月23日第一審判決（97年度易字第731號，起訴案號：臺灣南投
地方法院檢察署97年度偵字第4178號），提起上訴，本院判決如
下：
    主  文
上訴駁回。
丁○○緩刑貳年。
    事實及理由
一、本案經本院審理結果，認第一審判決認事用法及量刑均無不
    當，應予維持，並引用第一審判決書記載之事實、證據及理
    由（如附件） 。
二、上訴人即被告（下稱被告）鍾彩綺上訴意旨略以：當天由店
    員將購物籃內所有商品全數倒出結帳時，因櫃台旁有促銷商
    品，因此伊未專心注意店員是否將物品一一結算，之後伊拿
    出千元紙鈔付現，由右手收取找回之零錢，並為免體積較小
    之眼線筆掉落，即隨手一起放入外套左側口袋，之後將所購
    買之物品以雙手環抱在胸前欲離開，接近門口時警鈴響起，
    伊隨即轉身詢問店員有事嗎，店員即拿走伊手上其中一條護
    手霜走回櫃台重新消磁，店員歸還物品後告知可以離開，之
    後警鈴第2次響起， 店員再次走回詢問是否還有其他物品，
    此時伊請店員幫忙拿手上之物品，並由左側口袋拿出發票、
    零錢及眼線筆，經店員回櫃台重新確認，才知眼線筆尚未消
    磁，之後店員請副店長下來商談如何處置，副店長答稱要看
    誠意，賠償該物之數十倍金額，否則即報警處理，因伊不滿
    被誣陷並額外賠償大筆金額，故報警處理。伊到該店購物已
    2年多，從未發生此情況，事後請求調閱監視錄影畫面， 卻
    回稱未裝設，伊心感受委屈，爰提起上訴等語，指摘原判決
    不當。惟查，被告當日購買之物品共有： 溫士頓維他命C錠
    100 粒裝2罐、多芬乳霜潤膚乳液1瓶、蒂芬妮亞護手霜150
    毫升3條及眼線筆1支，全部共僅7項物品， 店員應不致漏未
    將眼線筆結帳，再者，上開物品除未結帳之眼線筆外，溫士
    頓維他命C錠100粒裝2罐共200元、 多芬乳霜潤膚乳液1瓶計
    199元、蒂芬妮亞護手霜150毫升3條共計150元，總結帳金額
    為547元，有交易明細表附卷（偵查卷第14頁）可稽， 而眼
    線筆1支為250元，亦據證人丙○○證明屬實，即若連眼線筆
    計算在內，應結帳金額為797元，惟被告竟僅支付約7成之金
    額（547除以797=68.63％），其焉會不感覺到有異？何況被
    告亦自承，伊在該店已消費2年多，除眼線筆外，其他3樣東
    西之前都有買過，而當天伊買眼線筆之前亦有大約看一下價
    錢等語（本院卷第17頁背面），顯然其應知悉當天購物之總
    金額，則其對於店員所結共計如此低之金額，即應知悉確有
    部分物品未結帳，惟其卻未為任何表示即離去，益見其應有
    圖為自己不法所有之犯意。況其於第1次離去而警鈴響起時
    ，亦應知悉有物品未消磁，惟於店員上前詢問時，竟未將其
    放於外套左內側口袋內之眼線筆取出以供確認， 待第2次離
    去而警鈴又響起時，始取出供店員查看，顯見其應有不法所
    有之意圖而行竊該眼線筆無訛。被告所辯與事理有違，自不
    足採。至於被告所稱，副店長前來處理時有稱要看誠意，賠
    償該物之數十倍金額，否則即報警處理云云，此為副店長乙
    ○○於本院所否認，況當天係該店報案，並非被告報案，亦
    有乙○○及被告之警詢筆錄可參，被告亦未能舉出證據以供
    查證其此部分所述為真，自難採信其此部分之說詞，況此部
    分係被告行竊眼線筆後該店之處理情形，與被告是否有行竊
    該眼線筆亦無涉，自難為被告有利之認定。本件被告之上訴
    無理由，應予駁回。
三、末查，被告前未曾受有期徒刑以上刑之宣告，有臺灣高等法
    院被告前案紀錄表附卷可稽，其因一時失慮，致罹刑典，並
    考量被告已與台灣屈臣氏公司達成和解，有和解書附卷可稽
    ，被告經此罪刑之宣告後，應知警惕而無再犯之虞，本院因
    認所宣告之刑，以暫不執行為適當，併予宣告緩刑2年， 以
    啟自新。
四、據上論斷，應依刑事訴訟法第三百七十三條、第三百六十八
    條，刑法第七十四條第一項第一款，判決如主文。
本案經檢察官甲○到庭執行職務。
中    華    民    國    98    年    5     月    5     日
          刑事第十庭    審判長法  官  林  照  明
                              法  官  蔡  名  曜
                              法  官  郭  瑞  祥
上列正本證明與原本無異。
不得上訴。
                              書記官  李  妍  嬅
中    華    民    國    98    年    5     月    5     日


司法院資訊處製作；財團法人民間司法改革基金會備份。
